臺灣臺北地方法院民事判決　　　　　　 99年度重訴字第240號
原　　　告　華太環境工程實業
法定代理人　龔俊豪
訴訟代理人　吳奎新律師
複 代 理人　陳添信律師
被　　　告　經濟部工業局
法定代理人　杜紫軍
訴訟代理人　金玉瑩律師
　　　　　　王歧正律師
上列當事人間調降權利金事件，本院於民國一百年五月五日言詞
辯論終結，判決如下：
    主  文
原告之訴駁回。
訴訟費用由被告負擔。
    事實及理由
壹、程序方面：
一、按當事人得以合意定第一審管轄法院，但以關於由一定法律
    關係而生之訴訟為限，民事訴訟法第24條第1項定有明文。
    查本件兩造簽訂之「經濟部工業局大里工業區○○道系統營
    運中心委託經營案合約書」第26條:「因本契約涉訟時，雙
    方同意以臺灣臺北地方法院為第一審管轄法院」（詳本院卷
    一第20頁），約定以本院為管轄法院，是本院自有管轄權，
    先予敘明。
二、按訴狀送達後，原告不得將原訴變更或追加他訴，但請求之
    基礎事實同一者，不在此限，民事訴訟法第255條第1項、第
    2款分別定有明文。查原告起訴聲明原為(一)請求被告應將「
    經濟部工業局大里工業區○○道系統營運中心委託經營契約
    書」所約定之民國98年至100年度權利金由每年198萬元調降
    為46萬元。(二)被告應給付原告152萬元及自98年9月16日起至
    清償日止按年息百分之五計算之利息。(三)請求確認「經濟部
    工業局大里工業區○○道系統營運中心委託經營契約書」中
    會計師簽證及評鑑費用應以實支實付方式辦理等。嗣於99年
    6月3日以民事準備(三)狀變更前第(三)項聲明為:(三)請求確認「
    經濟部工業局大里工業區○○道系統營運中心委託經營契約
    書」中會計師簽證及評鑑費用120萬元不屬前述第一項權利
    金之範圍(詳本院卷二第18頁)等。經核符合上開規定，應予
    准許，一併敘明。
貳、實體方面：
一、原告起訴主張：
  (一)兩造於91年12月31日簽訂「經濟部工業局大里工業區○○道
    系統營運中心委託經營案」（下稱系爭下水道委託經營案）
    契約書（下稱系爭契約書）（詳本院卷一第8頁），委託經
    營之執行期間自92年1月1日至105年12月31日止，範圍包括
    所有為維持下水道系統正常運作所需之全部工作及費用負擔
    。契約期間內，原告每年應給付被告權利金，而該權利金原
    則上係依現行污水處理系統使用費率計算，每年不同(詳本
    院卷一第3、4頁)。
  (二)原告從92年1月1日起開始營運，依經濟部核定費率向下水道
    用戶收取費用。然因被告當初之規劃設計未妥適，原設計之
    污水處理容量為6000CMD，而實際約為1000CMD以下，處理容
    量過剩，而原合約以設計污水處理容量計算之每年權利金為
    198萬（98年權利金318萬元減120萬元會計師簽證及評鑑費
    ），與現實不符，造成收取之處理費用入不敷出。在水量無
    法大幅提升，被告又不與廠區內廠商協調調漲費率之情況下
    ，原告自92年至95年已連續虧損3年。爰依系爭契約書第一
    條第十款:「正常營運狀況下，乙方經營本工作之內生報酬
    率若低於8%，得依本條第八款規定方式提出費率調整；倘經
    查核內生報酬率高於12%，乙方應調降費率。」，及第十六
    條第三款:「若因經濟景氣因素，工業區內廠商結構產生重
    大變化，致嚴重影響污水處理廠營運，乙方得要求甲方調整
    每年應收權利金，雙方並應立即履行本契約或相關處理方案
    進行協商。」（詳本院卷一第10、17頁）之約定，向被告要
    求調漲污水處理費率，及調降權利金。併主張權利金所含會
    計師簽證費及評鑑費（每年固定120萬），改採實支實付。
    惟被告不同意。原告乃向行政院公共工程委員會(下稱工程
    會)採購申訴審議委員會申請調解，案經工程會作成調解成
    立書(調0000000號)(下稱97年調解成立書)(詳本院卷一第25
    頁)，兩造同意調解內容為:1.雙方同意95年至97年度按新建
    制成本，本案土木管線部分由設計量6000CMD調整為1000CMD
    計算，故95年至97年度權利金約為46萬元/年。2.除由他造
    當事人將權利金調降約為46萬元/年外，其他資金缺口，區
    內廠商也應合理調整費率，故申請人同意應再與廠商協調使
    用費費率的調整，他造當事人則同意應盡力協助，並向區內
    廠商說明他造當事人關於權利金部分已由原設計量6000CMD
    調整為1000CMD計算。3.上述方案於95年至97年度期間執行
    ，屆時廠商如仍有虧損情形，則於98年度再另行協商，而他
    造當事人同意應僅可能依其權責或與相關單位配合，將水量
    引進工業區或開發新的案子，由申請人承接以彌補其損失。
    故95至97年度權利金調整為46萬元/年，外加會計師簽證及
    評鑑費用120萬元/年，合計166萬元/年(詳本院卷一第4、5
    、41頁)。
  (三)惟關乎收入最重要之「污水處理系統使用費費率」迄今礙於
    與區內廠商協調未果而無法調漲、大環境經濟景氣不佳、工
    業區行業別無法變更及污水處理量迄今仍未達1000CMD等因
    素，以致97年結算仍呈虧損狀態。乃於97年12月25日復向工
    程會提起98年至100年度權利金調降請求，工程會於98年3
    月5日做出調解建議（調0000000）（下稱98年調解建議）（
    詳本院卷一第28頁），建議98年度會計師簽證及評鑑費用以
    外之權利金由198萬元（98年度權利金318萬元-120萬元會計
    師簽證及評鑑費用）繼續調降為46萬元。併退還原告已先行
    繳納而溢繳之金額152萬元（318萬元-166萬元），惟被告以
    原告近年衍生多項違約問題，造成被告諸多困擾為由，拒絕
    再次調降，實無理由（詳本院卷一第5、6頁）。
  (四)又依工程會調0000000號調解建議第3項第2款，簽證及評鑑
    費為被告監督公辦民營污水廠營運之費用，應不屬於權利金
    範疇，建議以實支實付方式，由廠商支付並剔出於權利金組
    成之外，足見工程會委員認定該筆費用應以實支實付方式辦
    理。被告於96年6月13日對於權利金之會議亦作成會議決議
    （詳本院卷一第31頁），其中第二項:「(二)本局目前權利金
    核算方式，包括項目為既有操作系統土木(40年)、管線（15
    年）、建設費之年折舊攤提額、簽證費及評鑑費，因會計師
    簽證費及評鑑費應不屬權利金之範疇，本局將以修改合約之
    方式統一調整，將會計師簽證、評鑑費從權利金項下移除，
    屆時在以本局發包的實支數目，由各公辦民營廠平均分攤，
    並列入營運成本支出。本案移除此部分後，每年權利金即可
    減少120萬元。」，亦認會計師簽證及評鑑費不屬權利金，
    應以實支實付為原則。應認係雙方已達成契約變更之合意（
    詳本院卷一第6頁）。
  (五)綜上，爰依97年調解成立書第三項第(三)款、民法第148條第
    二項、第227條之二第一項，政府採購法第6條第一項之「公
    平合理原則」及系爭契約書第一條第八款被告無法調漲費率
    及第十六條第三項之規定，調降權利金為46萬元；及請求確
    認每年120萬元會計師簽證費、評鑑費用不屬權利金範圍，
    應改以實支實付方式辦理；並依不當得利法律關係，退還原
    告溢繳之權利金差額152萬元(本院卷一第6、41頁)。
  (六)並聲明:1.被告應將「經濟部工業局大里工業區○○道系統
    營運中心委託經營契約書」所約定之民國98年至100年度權
    利金由每年198萬元調降為46萬元。2.被告應給付原告152
    萬元及自98年9月16日起至清償日止按年息百分之五計算之
    利息。3.確認「經濟部工業局大里工業區○○道系統營運中
    心委託經營契約書」中會計師簽證及評鑑費用應以實支實付
    方式辦理。
二、被告則抗辯：
  (一)依系爭契約書第4條第2項約定，原告每年依約繳納權利金予
    被告，係為取得大里工業區○○道系統營運中心之委託經營
    權，亦即該權利金係屬原告取得前數委託經營權所需支付之
    代價，且權利金金額係以現行污水處理系統使用費費率作為
    計算基礎，與原告每年實際處理汙水容量無涉。是原告主張
    因被告規劃設計未妥適，及原設計污水處理量為6000CMD，
    而實際處理容量則為1000CMD以下，據此要求調降權利金，
    顯屬無稽。至於被告雖同意調降95年至97年度權利金，係為
    體諒原告經營期間確有虧損情形，並非因實際處理水量與原
    規劃設計處理水量間有落差之緣故，原告據此主張應調降98
    年至100年度權利金，洵不可採（詳本院卷一第45、46頁）
    。
  (二)依工程會96年4月12日「促參案件權利金設定及調整原則」
    第1點第5項規定:「權利金之收取應納入甄審之競爭機制:主
    辦機關得依『民間參與公共建設甄審委員會組織及評審辦法
    』第18條第3項及第19條第1項及第2項規定，將權利金列為
    單獨一項或納入財務計畫綜合評比。視個案性質於不影響公
    共服務品質原則下，得採取分段方式辦理，於選出三家以下
    入圍申請人後，以權利金最高者為最優申請人。」及第2點
    第2項:「除符合促參法施行細則第22條地1項之情形或投資
    契約另有約定外、權利金不應任意調整。」。是以權利金既
    屬民間機構為取得委託經營權所願支付之代價，且權利金之
    收取應納入甄審之競爭機制，自不宜於簽訂委託經營契約後
    任意調降權利金，否則將產生不公平競爭。而原告所製作投
    標計畫書之「財務計畫」，即以600CMD(未達1000CMD)為水
    費計算基準(詳本院卷一第51頁)，其權利金之規劃亦據此計
    算，與其實際處理水量相較並無情事變更可言。原告稱係以
    6000CMD作為水費與權利金估算標準，嗣因實際處理水量不
    足1000CMD故應調降云云，自無可採（詳本院卷一第45、46
    頁）。
  (三)兩造曾於97年1月14日就工程會所提調解建議進行研商會議
    ，並達成「會計師簽證及評鑑費用仍列入權利金範疇，不再
    以實支實付方式辦理」之決議。被告並將會議記錄以工環稽
    字第0978000184號函送原告（詳本院卷一第69頁）。據此，
    被告於97年2月1日函覆工程會:「...會計師簽證及評鑑費用
    ，...該公司已同意仍將該兩項費用列入權利金範圍，不以
    實支實付方式辦理...。」（詳本院卷一第24頁）。原告亦
    於97年3月4日函覆工程會:「工業局工環稽字第0978000184
    號函所送...會議紀錄內容，本公司敬表同意。」(本院卷一
    第71頁，被證四)。工程會因而依上開兩造同意事項，作成
    調解成立之決議。由此可知，該次調解最終成立之內容僅有
    土木管線部分，於95年至97年度調降為每年46萬元，其餘則
    維持系爭契約書之約定，即簽證及評鑑費仍列入權利金中計
    收，此等情勢為原告所明知，詎仍辯稱已達成變更契約之合
    意，按實支實付方式處理云云，委無可採（詳本院卷一第46
    頁）。
  (四)依「大里工業區90-98年日平均處理水量統計表」(本院卷二
    第14頁，被證五)及「大里工業區90-98年納管廠商家數統計
    表」（詳本院卷二第16頁）可知，無論是日平均處理水量或
    納管廠商家數，其間數據之變化不大，縱有變動，亦係微幅
    增加。由此可知，本件應無情事變更而可調降權利金之適用
    （詳本院卷二第11頁）。
  (五)並聲明: 原告之訴駁回。
三、本件兩造不爭執事項：
  (一)兩造於91年12月31日簽訂系爭契約書，委託經營之執行期間
    自92年1月1日至105年12月31日止，委託範圍包括所有為維
    持下水道系統正常運作所需之全部工作及費用負擔。
  (二)系爭契約書第4條第2項規定:「乙方(即原告)應每年負擔權
    利金，以取得委託經營權；其權利金金額，自民國92年起至
    105年之權利金金額，依現行污水處理系統使用費費率計算
    ，分別為新台幣..萬元」。系爭契約第1條第10款則約定：
    「正常營運狀況下，以方經營本工作之內生報酬率若低於8%
    ，得依本條第八款規定方式提出費率調整；倘經查核內生報
    酬率高於12%，乙方應調降費率」；第16條規定：若因經濟
    景氣因素，工業區內廠商結構產生重大變化，致嚴重影響污
    水處理廠營運，乙方得要求甲方(即被告)調整每年應收權利
    金，雙方並應立即履行本契約或相關處理方案進行協商。
  (三)工程會於96年4月12日公布之「促參案件權利金設定及調整
    原則」第1點第5項規定:「權利金之收取應納入甄審之競爭
    機制:主辦機關得依『民間參與公共建設甄審委員會組織及
    評審辦法』第18條第3項及第19條第1項及第2項規定，將權
    利金列為單獨一項或納入財務計畫綜合評比。視個案性質於
    不影響公共服務品質原則下，得採取分段方式辦理，於選出
    三家以下入圍申請人後，以權利金最高者為最優申請人。」
    及第2點第2項:「除符合促參法施行細則第22條地1項之情形
    或投資契約另有約定外、權利金不應任意調整。」
  (四)原告所製作之本案投標計畫書第3章「財務計畫」中，係以
    600CMD作為水費計算基準。
  (五)原告先前曾就請求調降95年度至97年度權利金一事，向工程
    會申請調解。兩造於97年1月14日就工程會所提調解建議內
    容進行協商會議，於會議中兩造達成「會技師簽證及評鑑費
    用仍列入權利金範疇，不在以實支實付方式辦理」之決議。
    並由被告以工環稽字第0978000184號函將會議紀錄檢送原告
    。被告續於97年2月1日函覆工程會:「...會計師簽證及評鑑
    費用，...該公司已同意仍將該兩項費用列入權利金範圍，
    不以實支實付方式辦理...。」。原告則於97年3月4日函覆
    工程會:「...調解建議案內容，本公司敬表同意...工業局
    工環稽字第0978000184號函所送...會議紀錄內容，本公司
    敬表同意。」
四、本件之爭點：
    原告主張被告當初規劃設計未妥，原設計污水處理容量為
    6000CMD，而實際處理容量為1000CMD以下，認有情事變更；
    又因被告曾同意調降95年度至97年度之權利金，亦應同意調
    降98年度至100年度之權利金；另原告主張被告曾同意將會
    計師簽證費及評鑑費按實支實付方式處理等語。被告則以權
    利金之金額為甄審之競爭機制之一，不宜任意調降；另雖同
    意調降95年至97年度權利金，係為體諒原告經營期間確有虧
    損情形，並非因實際處理水量與原規劃設計處理水量間有落
    差之緣故；且原告亦曾同意將會計師簽證費及評鑑費仍列入
    權利金範疇，不再以實支實付方式辦理置辯。是本件所應審
    究者闕為：(一)原告得否依民法第227條之2情事變更原則、民
    法第148條第2項誠信原則、政府採購法第6條第1項公平合理
    原則、系爭契約書第一條第八款(使用費費率)無法調漲及第
    十六條第三項(廠商結構重大變化)或以被告曾同意調降95年
    度至97年度之權利金，而得請求調降98年度至100年度之權
    利金?(二)被告是否不當得利溢領權利金？(三)兩造間是否有變
    更契約之合意，將會計師簽證費及評鑑費按實支實付方式處
    理，不屬於權利金範圍?
五、得心證之理由：
  (一)原告得否依民法第227條之2情事變更原則、民法第148條第2
    項誠信原則、政府採購法第6條第1項公平合理原則、系爭契
    約書第一條第八款(使用費費率)無法調漲及第十六條第三項
    (廠商結構重大變化)或以被告曾同意調降95年度至97年度之
    權利金，而得請求調降98年度至100年度之權利金?
  1.按契約成立後，情事變更，非當時所得預料，而依其原有效
    果顯失公平者，當事人得聲請法院增、減其給付或變更其他
    原有之效果，民法第227條之2第1項固有明文。惟此情事變
    更原則之規定，旨在規範契約成立後有於訂約當時不可預料
    之情事發生時，經由法院裁量以公平分配契約當事人間之風
    險及不可預見之損失。倘於契約成立時，就契約履行中有發
    生該當情事之可能性，為當事人所能預料者，當事人本得自
    行風險評估以作為是否締約及其給付內容（如權利金額度等
    ）之考量，自不得於契約成立後，始以該原可預料情事之實
    際發生，再依據情事變更原則，請求變更原契約內容。經查
    ，系爭合約書第4條第2項約定：乙方(即原告)應每年負擔權
    利金，以取得委託經營權；其權利金金額，自民國92年起至
    105年之權利金金額，依現行污水處理系統使用費費率計算
    ，分別為新台幣...萬元等語，前揭權利金係屬原告為取得
    經濟部工業局大理工業區○○道之委託經營權，所支付之代
    價，此觀該條文之約定自明。次查，原告為取得經營權，於
    投標時所製作之投標計畫書之「財務計畫」3.2.4節流計畫
    與預期效益載明：一、節流計畫：（三）重置成本：大理工
    業污水處理廠原設計污水處理量為6000CMD，但業主提供實
    際操作水量僅約600CMD，且因水量已無成長空間，故多出的
    設備擬依「委託經營契約書」第六條第一項規定予以封存處
    理，...加強維修以延長耐用年限或以封存設備替換使用，
    進而減少重置率，降低重置成本等語（詳被證2，本院卷第
    59頁）。是原告於締約前，已知悉系爭污水處理容量實際僅
    約600CMD，並據以擬具財務計畫參與投標，嗣得標後與被告
    簽訂系爭契約書，取得經營權一節，自堪認定。惟其復以被
    告當初之規劃設計未妥適，原設計污水處理容量為6000CMD
    ，而實際為1000CMD以下，處理容量過剩，造成收取之處理
    費用入不敷出之事由，主張有情事變更之適用云云，依前揭
    說明，難謂有據。
  2.次按，行使權利，履行義務，應依誠實及信用方法。民法第
    148條第2項定有明文。行使契約權利，如悖於誠信，法院非
    不能依誠信原則，予以檢驗，並予變更原契約效果。本件原
    告主張系爭契約書約定之權利金過高，致原告經營虧損，主
    張應予降低云云。然查，原告履行系爭契約書，經營大理工
    業區污水處理業務，即使發生經營虧損之事實，亦難遽認被
    告拒絕採用工程會98年調解建議，調降權利金之行為，即屬
    有悖於誠信原則，是原告此部分主張，尚難採認。
  3.再按，機關辦理採購，應以維護公共利益及公平合理為原則
    ，對廠商不得為無正當理由之差別待遇，政府採購法第6條
    第1項明揭此旨。查系爭權利金為參與投標，取得委託經營
    權所須代價，為廠商是否得標之競爭依據，如簽訂委託經營
    契約後任意調降權利金，反將產生不公平競爭自明，更有圖
    利廠商之嫌。原告援引前揭，請求調降權利金，恐係誤會前
    揭條文本意，所請亦非有據。
  4.又按，系爭契約第16條第3款約定：若因經濟景氣因素，工
    業區內廠商結構產生重大變化，致嚴重影響污水處理廠營運
    ，乙方得要求甲方調整每年應收權利金，雙方並應立即履行
    本契約或相關處理方案進行協商等語（詳原證1，本院卷一
    第18頁）。惟查，系爭污水處理量實際值皆在1000CMD以下
    ，遠低於設計值6000CMD，為原告投標時已知悉，已如前述
    ，是本件自無前揭「工業區內廠商結構產生重大變化，致嚴
    重影響污水處理廠營運」等情事發生，是原告依系爭契約第
    16條第3款請求調降權利金，亦難謂有據。
  5.另按，系爭契約書第一條第八、十款約定：正常營運狀況下
    ，乙方(原告)經營本工作之內生報酬率若低於8%，得由乙方
    提出修訂之年度工作計畫書，提出試算基準，送甲方(被告)
    審議，並報請經濟部核定後實施。惟乙方不得因本身經營不
    善或操作維護不當所需增加之投資而要求調整使用費費率。
    故使用費率調整之要件為內生報酬率若低於8%，由乙方提出
    修訂之年度工作計畫書，提出試算基準，送甲方(被告)審議
    ，並報請經濟部核定後實施等語（詳原證1，卷一第10頁）
    。惟前開條款，係調整使用下水道廠商之使用費費率之約定
    ，尚非屬原告得請求調降權利金之依據，原告以此為依據，
    恐有誤會。
  6.至原告稱依97年調解成立書調解內容:…3.上述方案於95年
    至97年度期間執行，屆時廠商如仍有虧損情形，則於98年度
    再另行協商，…。被告指稱原告違約拒絕再行調降，有違誠
    信云云。然查，前揭97年調解成立書僅記載於98年再行協商
    等語，尚無法據以認定，兩造對98年度以後之權利金是否調
    降已達成合意。是原告據以為請求調降之依據，亦非有據。
  (二)被告是否不當得利溢領權利金？
    按無法律上之原因而受利益，致他人受損害者，應返還其利
    益。雖有法律上之原因，而其後已不存在者，亦同，民法第
    179條定有明文。是本件原告主張權利金調降之請求，如屬
    有理，則被告溢領超收支部分，即非系爭契約書所約定之應
    收範圍，自屬無法律上之原因，應予返還。然查，本件原告
    降低權利金之請求，均非有據，已如前述，是被告依系爭契
    約書，收受約定之權利金，自無溢領之情事，原告依前揭條
    文請求被告返還152萬及其法定遲延利息，難謂有據。
  (三)兩造間是否有變更契約之合意，將會計師簽證費及評鑑費按
    實支實付方式處理，不屬於權利金範圍?
    原告另以被告於96年6月13日之「大里工業區○○道系統營
    運中心委託經營案」權利金爭議事項會議（下稱96年6月13
    日權利金爭議會議）會議決議第二項記載：「本局目前權利
    金核算方式，包括項目為既有操作系統土木(40年)、管線(1
     5年)、建設費之年折舊攤提額、簽證費及評鑑費，因會計
    師簽證費及評鑑費應不屬權利金之範疇，本局將以修改合約
    之方式統一調整，將會計師簽證、評鑑費從權利金項下移除
    ，屆時在以本局發包的實支數目，由各公辦民營廠平均分攤
    ，並列入營運成本支出。本案移除此部分後，每年權利金即
    可減少120萬元」等語（原證七，本院卷一第31頁），主張
    被告亦認會計師簽證及評鑑費不屬權利金，應採實支實付為
    原則，雙方已達成契約變更之合意云云，為被告所否認。經
    查，兩造於97年1月14日「研商大里工業區○○道系統委託
    經營案權利金爭議調解建議相關事宜會議」，另作成「會計
    師簽證及評鑑費用部分，經討論後，大里下水道系統營運中
    心同意依本局建議，仍列入權利金範疇，不再以實支實付方
    式辦理」之決議，並將會議紀錄於97年1月21日以工環稽字
    第0978000184號函送原告等情，有該含附卷可稽（詳被證三
    ，本院卷一第69頁）；又被告於97年2月1日函覆工程會:「
    會計師簽證及評鑑費用，...該公司已同意仍將該兩項費用
    列入權利金範圍，不以實支實付方式辦理」一節，亦有該文
    件附卷為證（詳原證三，本院卷一第24頁）；另原告於97年
    3月4日函覆工程會：「工業局工環稽字第0978000184號函所
    送...會議紀錄內容，本公司敬表同意。」等語（詳被證四
    ，本院卷一第71頁），是工程會因而依上開兩造同意事項，
    於97年3月19日作成97調解成立書等情事，為兩造所不爭執
    。是被告雖於96年6月13日權利金爭議會議中，承諾以修改
    合約之方式，將會計師簽證、評鑑費從權利金項下移除，然
    兩造後於97年1月14日達成合意，仍維持兩項費用列入權利
    金中，而工程會方依兩造合意於97年3月19日據以作成該年
    度調解成立書等情，自堪認定，是原告稱與被告已達成實支
    實付之合意，尚非有據。末查，簽證及評鑑費併入權利金項
    下，逐年定額給付，對於各廠商參加系爭契約書之投標原告
    評估參加系爭下水道委託經營案之標案，具有更準確估算每
    年支出成本及更精確擬定財務計畫之益處。兩造既已於簽約
    時將簽證及評鑑費納入權利金項目內，若於無合理之原因，
    自不宜任意調整權利金之組成金額，否則將對於其他廠商產
    生不公平之結果。綜上，原告請求確認會計師簽證費及評鑑
    費不屬權利金範圍，改按實支實付辦理，依法無據，尚難准
    許。
六、從而，本件原告請求98年至100年度權利金由每年198萬元調
    降為46萬元、被告應給付原告152萬元及自98年9月16日起至
    清償日止按年息百分之五計算之利息及會計師簽證及評鑑費
    用改以實支實付方式辦理，均無理由，應予駁回。
七、本件事證已臻明確，兩造其餘之攻擊防禦方法及舉證，經本
    院審酌後，認均不足以影響本判決之結果，毋庸一一論列，
    併此敘明。
八、據上論結，原告之訴為無理由，爰依民事訴訟法第78條，判
    決如主文
中    華    民    國  100     年    5    月    26    日
                  民事第五庭  法  官  洪純莉
以上正本係照原本作成。
如對本判決上訴，須於判決送達後20日內向本院提出上訴狀。如
委任律師提起上訴者，應一併繳納上訴審裁判費。
中    華    民    國   100    年    5     月    26    日
                              書記官  邱美嫆